臺灣臺中地方法院民事判決　　　　　　　99年度保險字第22號
原　　　告　張美芬
訴訟代理人　林佐偉律師
被　　　告　宏泰人壽保險股份有限公司
法定代理人　林樹旺
訴訟代理人　吳俐穎
上列當事人間給付保險金事件，本院於民國100 年1 月10日言詞
辯論終結，判決如下：
    主    文
被告應給付原告新臺幣玖拾貳萬捌仟陸佰元，其中新臺幣伍萬肆
仟陸佰元自民國九十八年二月六日起至清償日止；其中新臺幣貳
拾萬壹仟陸佰元自民國九十八年二月五日起至清償日止；其中新
臺幣壹拾參萬肆仟肆佰元自民國九十八年五月三日起至清償日止
；其中新臺幣貳拾肆萬參仟陸佰元自民國九十八年九月二十四日
起至清償日止；其中新臺幣貳拾玖萬肆仟肆佰元自民國九十九年
三月十八日起至清償日止，均加計年息百分之十之利息。
訴訟費用由被告負擔。
本判決於原告以新臺幣拾萬元為被告供擔保後，得假執行；但
被告如於假執行程序實施前，以新臺幣玖拾貳萬捌仟陸佰元為原
告預供擔保，得免為假執行。
    事實及理由
壹、程序方面：
    按法定代理人死亡或其代理權消滅者，訴訟程序在有法定代
    理人或取得訴訟能力之本人，承受其訴訟以前當然停止；其
    有訴訟代理人時不適用之；另承受訴訟人，於得為承受時，
    應即為承受之聲明；民事訴訟法第170 條、第173 條、第17
    5 條第1 項分別定有明文。經查，被告之法定代理人於訴訟
    繫屬後，由周國端變更為林樹旺，再由林樹旺變更為韋伯韜
    ，並先後於民國99年12月16日、100 年1 月5 日具狀聲明承
    受訴訟，有被告提出之民事聲明承受訴訟狀及該公司第4 屆
    第18次及第20次董事臨時會議事錄在卷可稽，經核與前開規
    定相符，應准予承受訴訟，核先敘明。
貳、實體方面：
一、原告起訴主張略以：
（一）原告於87年4 月14日以要保人兼被保險人身分向被告（89
      年更名前為宏福人壽保險股份有限公司）投締宏福還本終
      身保險（保單號碼：0000000000；下稱系爭保險）。因原
      告為被告之區經理，故被告又分別為原告投締2 份團體保
      險，保單號碼分別為0000000000＃99（下稱團體保險A ）
      與0000000000＃134 （起訴書誤載為00000000＃134 ，下
      稱團體保險B ）。其中團體保險A 之防癌門診約定為1,00
      0 元；團體保險B 之防癌門診約定為2,000 元。而團體保
      險A 部分，原告已於98年8 月退保，故原告請求之保險金
      不包括98年8 月以後團體保險A 部分，合先敘明。
（二）原告於92年3 月26日經醫師診斷左側乳房罹患乳癌並有淋
      巴轉移之跡象，旋於同年4 月4 日進行保存性乳房根除手
      術，嗣經12次化學治療及34次放射線治療。後於95年7 月
      25日因左手臂腫脹且硬塊，遂往臺中澄清綜合醫院求診，
      經診斷為左手臂淋巴水腫，醫生告知因乳癌病患在接受手
      術治療或放射治療時，無可避免地會破壞腋下的淋巴組織
      ，而受到淋巴系統中斷之影響，故上肢淋巴水腫為乳癌病
      人常見之併發症。而上肢淋巴水腫須長期性作復健治療，
      幫助手臂淋巴腋回流，保持手臂肌肉柔軟，以避免手臂肌
      肉完全纖維化，甚至使病情嚴重惡化，增加發炎、感染之
      機率。為此，原告即自95年8 月17日起進行左手臂淋巴水
      腫之復健治療迄今。嗣原告依系爭保險中之宏福防癌終身
      健康保險附約保單條款（下稱系爭保險附約）第9 條及團
      體保險A 、B 等3 份保險契約之約定向被告請求給付保險
      金，被告（起訴書誤載為原告）亦依約給付自95年8 月17
      日起至97年5 月底止之癌症門診治療保險金。然自97年6
      月起至同年9 月止，原告於清泉醫院進行復健治療65次，
      並於97年10月13日提出理賠申請，因被告對原告左上肢淋
      巴水腫，是否屬系爭保險附約第9 條所稱「癌症所引起的
      併發症」有所疑義，故雙方合意就97年6 月起至同年9 月
      止之保險金為180,000 元。然自97年10月起，被告對原告
      申請之理賠，即以原告所為之復健治療非「癌症為直接原
      因或癌症所引起的併發症」就醫而拒絕理賠。
（三）因兩造就原告左上肢淋巴水腫是否為「癌症所引起的併發
      症」產生爭執，原告遂向財團法人保險事業發展中心申請
      調處並經調處成立，其調處理由略以：「按財團法人保險
      業發展中心於93年3 月25日『癌症保險理賠爭議問題研討
      會」會議結論，認定該系爭復健治療與其乳癌手術、化學
      治療、放射治療之間具有相當因果關係，從而認定為屬於
      前揭乳癌治療之整體療程的一部分。因此被保險人所接受
      之復健治療，係屬於「癌症為直接原因或癌症所引起之併
      發症所須接受之手術」範圍，保險人拒絕給付相關保險金
      並不合適』等語。兩造均接受調解結果，故調處成立，惟
      嗣後被告來函表示：「本公司同意財團法人保險業發展中
      心保險申訴調處委員會於民國98年11月26日作成之調處結
      果，將依系爭條款約定按實際門診次數給付癌症門診醫療
      保險金。前述『實際門診』次數之計算，係以實際掛號並
      經醫師於醫院或診所等設有出入口及關閉裝置之場所進行
      診療、治療或用藥等程序後計之」云云，而僅同意給付原
      告掛號之部分，置其餘實際復健之次數於不顧，原告遂提
      起本件訴訟。
（四）本件保險金之計算：
  １、原告向被告投締之系爭保險附約及團體保險A 、B 等3 份
      保險契約。其中：
    (1)依系爭保險附約第9 條之約定，「癌症門診醫療保險金」
      每一投保單位被告按實際門診次數乘以每次1,200 元，而
      原告投保1 單位，故每次復健得向被告請求1,200 元。
    (2)依團體保險A 之防癌門診約定為1,000 元，故原告每次復
      健得向被告請求1,000 元。
    (3)依團體保險B 之防癌門診約定為2,000 元，故原告每次復
      健得向被告請求2,000 元。
    (4)原告於98年8 月就團體保險A 之部分退保，故98年8 月前
      原告每次復健得請求之保險金為4,200 元（計算式：1,20
      0 元＋1,000 元＋2,000 元＝4,200 元）；98年8 月後原
      告每次復健得請求之保險金為3,200 元（計算式：1,200
      元＋2, 000元＝3,200 元）。
  ２、原告得請求保險金之數額：
    (1)原告於98年1 月21日申請被告理賠其於97年8 月8 日至98
      年1 月20日間於財團法人彰化基督教醫院所進行之診療與
      復健共18次，然被告僅給付其中97年10月2 日、同年11月
      13日、同年12月23日、98年1 月6 日及同年20日等5 次。
      未給付之13次金額合計為54,600元。又按系爭保險附約第
      16條之約定，被告應於原告申請理賠之日起即98年1 月21
      日，15日內給付之，否則應按年息百分之10計息。故上開
      被告未給付之54,600元應自98年2 月6 日起計算利息。
    (2)另原告於98年1 月20日申請被告理賠其於97年10月1 日至
      同年12月31日間於清泉醫院所進行之復健治療共59次，然
      被告僅給付其中97年10月1 日、同年月9 日、同年月17日
      、同年月27日、同年11月4 日、同年月12日、同年月25日
      、同年月27日、同年12月4 日、同年月12日及同年月23日
      等11次。未給付之48次金額合計為201,600 元，依系爭保
      險附約第16條之約定，上開被告未給付之201,600 元應自
      98年2 月5 日起計算利息。
    (3)再原告於98年4 月17日申請被告理賠其於98年1 月12日至
      同年3 月30日間於清泉醫院所進行之復健治療38次，然被
      告僅給付其中98年1 月19日、同年月30日、同年2 月10日
      、同年月23日、同年3 月9 日、同年月23日等6 次。未給
      付之32次金額合計為134,400 元。依系爭保險附約第16條
      之約定，上開被告未給付之134,400 元應自98年5 月3 日
      起計算利息。
    (4)又原告於98年9 月8 日申請被告理賠其於98年4 月1 日至
      同年7 月31日間於清泉醫院所進行之復健治療71次，然被
      告僅給付其中98年4 月1 日、同年月16日、同年月29日、
      同年5 月11日、同年月21日、同年月29日、同年6 月8 日
      、同年月17日、同年月25日、同年7 月8 日、同年月17日
      、同年月21日及同年月29日等13次。未給付之58次金額合
      計為243,600 元。依系爭保險附約第16條之約定，上開被
      告未給付之243,600 元應自98年9 月24日起計算利息。
    (5)末查，原告於99年3 月2 日申請被告理賠其於98年8 月3
      日至99年1 月28日間於清泉醫院所進行之復健治療110 次
      ，然被告僅給付其中之18次。未給付之92次金額合計為29
      4,400 元（計算式：92次×3,200 元＝294,400 元）。依
      系爭保險附約第16條之約定，上開被告未給付之294,400
      元應自99年3 月18日起計算利息。
    (6)綜上，本件原告請求之保險金額合計為928,600 元（計算
      式：54,600元＋201,600 元＋134,400 元＋243,600 ＋29
      4, 400元＝928,600 元）。
（五）依系爭保險附約第9 條之約定，其中有關實際門診次數並
      未約定須以實際掛號之次數認定，被告單憑一己之見，罔
      顧被保險人之權益。退步言之，縱認系爭保險附約第9 條
      之約定，雙方存有歧異，惟依保險法第54條第2 項之規定
      ，上開約定應作有利於被保險人之解釋，故應以實際復健
      之次數為準。
（六）對被告答辯之陳述：
  １、被告以全民健康保險醫療辦法第11條之規定，認依同法第
      26條之規定，門診雖得提供復健治療服務，惟倘診療服務
      屬同一療程者，應僅登錄可累計就醫序號之就醫類別一次
      ，因而認同一療程之數次復健診療服務非系爭保險契約所
      指之「實際門診次數」。惟查：
    (1)縱依全民健康保險醫療辦法第26條第5 款之規定，就文義
      上而言，復健療程仍定義為「門診」無疑，從原告所提起
      訴狀證8 所附之診斷書將被告所拒付保險金之復健治療記
      載為「門診復健治療」，亦同此旨。故原告所為之復健療
      程無論從立法定義或醫療院所實際操作之角度而言，均屬
      「門診」無疑。
    (2)就全民健保之立法目的與商業保險之目的比較而言，全民
      健康保險法係為增進全體國民健康，辦理全民健康保險，
      以提供醫療保健服務；另從全民健康保險醫療辦法第2 條
      亦可知，該法係規範保險對象之就醫程序及保險醫事服務
      機構所提供之診療服務。而商業保險在於保險事故發生時
      由保險人填補被保險人之損失以及禁止不當得利。準此，
      全民健康保險與商業保險迥不相同，要不得以掛號1 次得
      進行6 次診療之登錄累計就醫序號次數，來判別原告是否
      有填補損失之必要。且上開全民健康保險醫療辦法係屬行
      政上之措施，與損失填補原則無涉，被告自不得援引上開
      規定並於本件主張。
    (3)再者，就損失填補原則而言，每次復健治療被保險人仍須
      支付部分負擔50元，故並非復健6 次之療程中，原告僅須
      支付第1 次之掛號費，僅因原告領有重大傷病證明，始可
      免除部分負擔。惟商業保險損失填補原則中之損失，應不
      僅限於財產上之損失，非財產上之損失，仍應為填補之範
      圍。查原告為防止手臂肌肉纖維化，聽從醫師指示進行復
      健治療，並定時回診由醫師判斷成果，決定是否繼續施以
      治療。而由原告之復健療程可知，每次復健原告仍須花費
      時間與身心痛苦之煎熬以為進行，此不啻為非財產上之損
      失，原告就此部分請求支付保險費，與損失填補原則並無
      違背。
  ２、關於清泉醫院於99年5 月25日函覆鈞院之清泉字第990062
      號函，關於問題一之說明，原告無意見。關於問題二之說
      明，來函稱原告之治療頻率，端看其主訴每天都須要做按
      摩及淋巴引流運動以避免感染，至於在家自己做或至醫院
      做治療，由病患自行抉擇，醫療上只能建議慢慢增加在家
      治療之比率。依來函所示，是原告有關按摩及淋巴引流運
      動得在家自行施作，惟復健流程中如原告準備書（一）狀
      所附原證21所示，另須以電療之方式消腫及循環按摩機加
      壓，此步驟並無辦法由原告在家自行施作；再者，原告除
      左上肢有淋巴腫脹情形外，右手臂亦有腫脹痠痛之情形，
      在此情況下，原告是否能在家自行按摩或治療，誠有疑義
      。故上開回函並未對整體療程做綜合判斷，尚有未盡之處
      。
  ３、對於國立臺灣大學醫學院附設醫院（下稱臺大醫院）於99
      年7 月16日函覆鈞院之校附醫秘字第0990902384號函，原
      告表示意見如後：
    (1)上開函覆於其第2 頁（二）３稱：最終治療目標為增進患
      者自我照顧的能力、減少淋巴水腫的併發症，萬一復發時
      再予以短期2~4 週的密集復健。然而台灣的醫療體系與國
      外不同，每次復健治療健保僅給付30分鐘，因此單一治療
      的效果較差，臨床上視患者的嚴重程度，復健療程一般須
      密集治療（每週3~5 次治療），約8~16週不等。對於少數
      嚴重的淋巴水腫患者，或是乳癌仍持續進展惡化的患者，
      即使持續復健治療，淋巴水腫仍然難以改善甚或繼續惡化
      ，此時只能盡力治療，以免淋巴水腫誘發其他併發症。若
      是淋巴水腫已改善或穩定，且乳癌且暫無復發，可考慮將
      患者的門診復健治療頻率降低，漸進改為居家復健等語，
      可知淋巴水腫之復健治療係盡力避免淋巴水腫誘發其他併
      發症，而本件原告曾於復健過程中因淋巴水腫引發蜂窩性
      組織炎，故原告已於密集之復健療程中仍發生因淋巴水腫
      引發蜂窩性組織炎，是以，倘原告未至醫院進行復健療程
      ，則恐引發更嚴重之併發症。又原告於進行乳癌手術後之
      95年11月20日發生左上肢靜脈栓塞，而從上開函文第3 頁
      （四）３稱：「根據所附病例，得知張女士的左側患肢腫
      脹情形在持續復健的情況下，仍幾無改善，但張女士之其
      他皮膚及關節功能則未見紀錄，如：皮膚病變程度，皮下
      組織纖維化程度、血液循環是否受阻（發紅發熱）、關節
      活動度…等，故未能完整判斷淋巴水腫的嚴重程度及治療
      反應」等語，可知是否須持續進行復健療程應視患者是否
      有其他併發症，而該院之鑑定並未斟酌原告於95年7 月20
      日及96年4 月17日所併發之靜脈栓塞及蜂窩性組織炎，恐
      有未盡之處。
    (2)另上開函文第2 頁（三）記載，根據所附病歷影本，張女
      士在兩家醫院復健科同時接受淋巴水腫復健治療，頻率相
      當密集，惟：
    該函文1.記載「95年8 月17至95年8 月17日於清泉醫院接
      受25次治療」云云，然原告雖於95年8 月17至同年9 月15
      日於清泉醫院接受25次之治療，惟依原證5 之有關清泉醫
      院之診斷證明書係95年8 月17日至同年9 月15日，故上開
      函文之記載尚屬有誤。又原告掛號後可進行6 次之復健，
      故上開25次中有5 次係屬門診治療，並非復健。故該函文
      就復健頻率之判斷尚屬有誤。
    該函文2.記載「97年5 月29至8 月13日於彰化基督教醫院
      接受21次治療」云云。然從原證5 有關彰化基督教醫院之
      診斷證明書記載，其中6 次係屬門診追蹤治療，另15次始
      為復健治療，故該鑑定就復健治療次數記載尚有錯誤，恐
      影響鑑定機關對原告復健治療合理性及必要性之判斷。
    另原告主張伊於清泉醫院或彰基醫院門診追蹤治療時，均
      有主訴左上肢疼痛，惟病例上並無記載，故難從該病歷判
      斷原告進行復健治療是否具有療效及該治療之必要性及合
      理性。是以，應由鑑定機關直接診斷原告之病情，以判別
      系爭復健療程是否合理及必要。
    再者，該函文稱原告於接受半年密集復健治療後淋巴水腫
      情況毫無改善，故在半年後密集治療200 餘次，其合理性
      與必要性有爭議空間云云。然查，原告之復健治療係為防
      止淋巴水腫所引起之相關併發症，故縱原告於密集治療後
      淋巴水腫情形仍無改善，惟立於患者之立場，豈能放任該
      水腫情形而置之不理，任由其產生併發症後再尋求治療。
      故原告自僅能於相關併發症尚未產生之前即積極進行復健
      治療。
  ４、臺大醫院99年9 月28日校復醫秘字第0990903427號函略以
      ：(一)張女士目前的淋巴水腫影響到整個組織……患者的皮
      下組織有明顯的增厚情形，且出現脂肪組織的增生，以及
      皮下組織間液體的堆積。綜合以上判斷，張女士應不止單
      純罹患淋巴水腫，而是淋巴水腫併發脂肪水腫的情形。(二)
      關於淋巴水腫伴隨脂肪水腫之治療方式，其實和單純淋巴
      水腫的治療方式並無二致，但不同的地方在於，脂肪水腫
      對於治療的反應較差、需要的時間較長。建議張女士尋找
      專業的復健科門診治療，在一周3~5 次治療的前提之下，
      視反應持續治療4 到6 個月……(三)另外，張女士主訴有皮
      膚感覺異常以及手臂痠痛的情形，應是因為左上肢體積變
      大、重量變重，但肌力卻無相對應的增強所造成，因此建
      議張女士在復健科治療的時候，也應訓練強化左上肢的肌
      力。(四)如此治療半年之後，建議張女士可以逐漸改為自我
      照顧，只要症狀穩定，則可以不用至醫院治療，但若症狀
      有惡化，得到醫療場所進行專業的協助，並進行短期的治
      療等語。惟：
    (1)依上開函復意旨，原告左上肢除淋巴水腫外並伴隨有脂肪
      水腫之現象，故原告因乳癌所併發之淋巴水腫尚未痊癒，
      應可先行認定。是以，原告仍存有系爭保險契約所稱「以
      癌症為直接原因或癌症所引起之併發症」之併發症，故原
      告持續接受復健治療，應無疑義。
    (2)又原告現仍伴隨脂肪水腫之現象，而依財團法人保險事業
      發展中心就乳癌併發症所為之解釋意旨觀之，該脂肪水腫
      亦屬因癌症所引起之併發症，而該併發症至原告於99年9
      月7 日接受臺大醫院鑑定時仍屬存在。則在此之前，所為
      之復健治療，當屬必要。從而，原告依系爭保險契約請求
      保險費，自屬有據。
    (3)又依上開回函說明二（二）可知，鑑定單位建議原告尋求
      專業復健科門診治療，在一周3 至5 次治療前提下，視反
      應持續治療4 到6 個月，故原告在現階段仍需持續進行復
      健治療，且從鑑定之日起，應一周治療3 至5 次並持續治
      療4 到6 個月，始能依症狀之穩定與否，而決定是否至醫
      療場所尋求專業協助並進行短期的治療。依此，原告於97
      年至99年間所進行之復健治療，其次數及頻率係屬合理必
      要。且原告於鑑定之前及鑑定後之4 到6 個月間所為之復
      健治療，以一周3 到5 次之頻率，亦均屬合理及必要。
    (4)被告辯稱就上開回函內容觀之，並無具體回覆上開請其敘
      明之事項，亦無根據97年8 月8 日至99年1 月28日之病歷
      記載為相關鑑定云云，然依上開回函可知，原告現仍伴隨
      脂肪水腫之現象，而該因乳癌手術所引發之併發症至原告
      於99年9 月7 日接受臺大醫院鑑定時仍屬存在。則在此之
      前，所為之復健治療，當屬必要，此乃當然解釋之理。蓋
      原告自97年8 月8 日起至99年1 月28日止，進行合理次數
      之治療後，仍有淋巴水腫及脂肪水腫之情形，倘上開期間
      所進行之復健治療非屬合理必要，則原告之左上肢水腫情
      況，勢必比現在嚴重。從而，原告於上開期間所從事之復
      健治療係屬合理且必要，要無疑義。
    (5)被告復辯稱：一般淋巴水腫併發脂肪水腫經通常治療療程
      （半年）後，水腫未消除不代表有持續密集治療之必要性
      ，可以透過居家自我照護，可以不用至醫院治療云云，然
      同前所述，原告迄本件鑑定之日除淋巴水腫外，尚有脂肪
      水腫，且左上脂肌力僅餘4 成。且上開函文亦建議自鑑定
      之日起，仍需以一周3~5 次治療的前提之下，視反應持續
      治療4 到6 個月等語，故原告自97年8 月8 日起至99年1
      月28日止之復健治療，依原告現在之病程進展而言，尚屬
      合理且必要。
  ５、原告於行政院衛生署豐原醫院之診斷證明書記載女性乳房
      惡性腫瘤致左手淋巴水腫、關節欒縮，肩部、頸椎關節退
      化，未伴有脊髓病變等語。而原告因淋巴水腫導致左手重
      量加重，接連引起關節欒縮及頸椎關節退化等疾病，益可
      證明倘原告未持續接受復健治療，相關併發症將一一發生
      或更為嚴重。故本件原告所進行之復健治療係屬合理必要
      。
  ６、依99年12月13日行政院衛生署中央健康保險局健保中字第
      0994035565號函可知，依全民健康保險醫療辦法之相關規
      定，復健治療係屬門診治療，則上開函文既清楚指述復健
      治療係門診項目，系爭保險附約第9 條所載之「實際門診
      次數」自當包括本件原告起訴狀所請求之門診次數，故原
      告自得依系爭保險附約第9 條之約定，就起訴狀所載之復
      健次數請領癌症門診醫療保險金。
  ７、另全民健康保險醫療辦法第11、12條之規定雖略以同一療
      程個案僅得於就醫日期之健保IC卡累計1 次就醫次數，並
      於治療結束後集中申報費用。然此係全民健康保險制度行
      政上之措施，僅適用於醫療序號之計算，與本件判斷原告
      所進行之復健治療是否為系爭保險附約第9 條所載之「實
      際門診次數」無涉。再者，全民健康保險為社會保險，系
      爭保險契約為商業保險，兩者險種不同，全民健康保險寓
      有強化國民健康之社會目的，而商業保險係在填補被保險
      人之損失。故同一療程之復健治療是否得累計為就醫序號
      之相關行政措施，尚不得比附援引於本件保險契約。
（七）並聲明：
  １、被告應給付原告928,600元，其中54,600元自98年2月6日
      起至清償日止；其中201,600元自98年2月5日起至清償日
      止；其中134,400 元自98年5 月3 日起至清償日止；其中
      243,600 元自98年9 月24日起至清償日止；其中294,400
      元自99年3 月18日起至清償日止，均加計年息百分之10之
      利息。
  ２、原告願供擔保，請准宣告假執行。
二、被告答辯略以：
（一）被告業就其理賠申請依約給付保險金共計204,600 元：
  １、被告業依系爭保險附約第9 條及系爭保險契約第17條約定
      及保險事業發展中心調處結果，按原告於97年8 月8 日至
      98年1 月20日、97年10月1 日至同年12月31日、98年1 月
      12日至同年3 月30日間因淋巴水腫實際門診次數，給付「
      癌症門診醫療保險金」及「癌症每次門診醫療保險金」計
      92,400 元。
  ２、原告就98年4 月1 日至同年7 月31日、98年8 月3 日至99
      年1 月26日間之理賠申請，雖非前開保險事業發展中心調
      處結果範圍，惟被告仍按其淋巴水腫實際門診次數給付上
      開醫療保險金計112,200 元。
（二）除前按實際門診次數已給付之保險金外，原告主張之給付
      數額非被告依系爭保險契約應履行之契約義務：
  １、系爭保險附約既約定為「實際門診」，即為避免被保險人
      濫用保險資源，其目的與全民健康保險醫療辦法之立法目
      的相同，是援引全民健康保險醫療辦法之規定作為系爭約
      款解釋之依據，依該法第26條之規定，門診雖得提供復健
      治療服務，惟依該法第11條之規定，倘診療服務屬同一療
      程者，應僅登錄可累計就醫序號之就醫類別一次。
  ２、承上，復健治療自首次治療日起至次月底前之治療，只要
      在6 次治療次數內，皆屬同一療程之診療服務，僅得登錄
      可累計就醫序號之就醫類別一次，其目的係緩和持續但具
      低度醫療必要性之診療行為被濫用致浪費全民醫療資源。
      而商業醫療保險同樣是由基於共同危險團體概念所設計之
      制度，故對於相關約定之解釋角度應與全民健康保險同，
      因此，系爭保險契約所稱實際門診次數之計算，應不包括
      同一療程之數次復健診療服務。
  ３、原告進行連續而密集的復健診療行為除無必要性外，其目
      的尚有可議之處：
    (1)原告於92年4 月即進行乳房根除手術，於95年7 月25日開
      始因淋巴水腫就診，而所患之淋巴水腫係於95年8 月17日
      起即進行左手臂淋巴水腫之復健，直至97年5 月止，被告
      皆依約給付相關門診保險金，惟原告於持續進行復健診療
      2 年後，卻仍繼續高度密集的進行門診復健診療，以97年
      6 月至99年1 月之1 年半計算，共計361 次，即3 天內即
      有2 天進行復健診療。而清泉醫院未以原告手術時點（即
      92年）、開始因淋巴水腫就診時點（即95年7 月）具體說
      明系爭病症於醫療角度上是否有必要於持續進行復健2 年
      後，仍於97年6 月至99年1 月進行361 次連續而密集之診
      療。
    (2)又如前述，復健治療自首次治療日起至次月底前之治療，
      只要在6 次治療次數內，皆屬同一療程之診療服務，而同
      一療程內之復健診療服務除首次治療日外，不以復健科專
      科醫師親自實施為必要，只要有相關治療專業人員實施已
      足；且同一療程內之復健診療只要在6 次之內，得由病患
      按其情況自由決定是否足額使用6 次，即該復健診療不以
      完成6 次治療為必要，基此，只要進行1 次實際復健門診
      後，病患得自由決定要不要在1 個月內連續進行5 次由相
      關治療專業人員實施之復健診療。
    (3)原告為被告所屬保險業務員，並擔任區經理職務，詳知系
      爭保單之保險內容為高額之日額型醫療險（以門診醫療為
      例，一次門診即獲得4,200 元之給付），輔以前述短期並
      高度密集的進行復健診療事實，難認其進行復健診療具必
      要性並合理質疑其目的性。
    (4)由臺大醫院回覆鑑定內容及歷次書狀資料，整理如下：
    原告自95年7 月25日左臂淋巴水腫發作後之復健治療紀錄
      ，可以分為3 段區塊：
    Ａ、自95年7月至97年5月底，復健治療46次，均已給付保險
        金。（下稱區塊A）
    Ｂ、自97年6月9日至97年9月30日，復健治療65次，合意給
        付保險金18萬。（下稱區塊B）
    Ｃ、自97年8月8日至99年1月28日，復健治療291次，被告已
        依約給付53次；餘238次之給付為本案訴訟繫屬中。（
        下稱區塊C）
    依臺大醫院回復內容表示「淋巴水腫發作的前半年應積極
      治療，張女士接受的復健治療頻率相當密集，…然而積極
      治療半年之後，狀況沒有改善，…故淋巴水腫發作半年之
      後的密集治療，其合理性及必要性有爭議空間。…」等語
      ，基此判斷，原告於95年7 月25日左臂淋巴水腫發作後半
      年內之復健治療係屬合理必要，而被告就該期間內之治療
      不問是否係經醫師診治的實際門診均完全給付，期間長達
      發作後1 年10個月（詳區塊A 內容）；至區塊B 及區塊C
      之密集治療（約480 天內，治療次數高達356 次），其合
      理及必要性依上開判斷確有爭議，否則原告如何能同意就
      區塊B 之治療合意理賠。又本案爭執之區塊C 之治療，離
      原告淋巴水腫之發作時間已逾2 年，雖依臺大醫院就本案
      之鑑定結論認為該期間密集治療之合理性及必要性有爭議
      空間，惟被告仍依原告實際門診次數賠付53次，故原告要
      求理賠金額按復健次數291 次計算顯無理由。
    本案第3 次請臺大醫院敘明之事項（包含水腫產生半年後
      未再進行復健治療，如何避免產生淋巴水腫之相關併發症
      ？或有其他治療方式比其所進行之復健治療更有療效？另
      原告右上肢亦伴隨酸痛之情形，依此情形是否有可能自行
      在家進行復健？等），仍是判斷本案所爭執之區塊C 之密
      集治療是否具合理及必要性之內容。然就臺大醫院99年9
      月28日之回覆內容觀之，並無具體回覆上開請其敘明之事
      項，亦無根據區塊C 之病歷記載為相關鑑定，因此區塊C
      之密集治療是否具合理及必要性，應以臺大醫院99年7 月
      16日及同年月23日之回覆內容為據。雖臺大醫院99年9 月
      28 日 回覆內容未具體回覆本案所詢問題，但由其說明另
      可知，原告所患淋巴水腫併發脂肪水腫之通常治療療程為
      持續治療4 到6 個月，最重要的治療項目是低彈性繃帶的
      包紮，只要經過通常治療療程（半年）後，可以不用至醫
      院治療；原告應重新學習居家自我照顧的技能，包含居家
      淋巴水腫運動、居家淋巴按摩、居家繃帶包紮、自我監控
      等；原告所患左上肢水腫會有改善但不會完全消除。基此
      ，一般淋巴水腫併發持續密集治療之必要性，可透過居家
      自我照護，可以不用至醫院治療。
    綜上所述，本件爭執之區塊C 之治療，離原告淋巴水腫發
      作時間已逾2 年，而該2 年間（即區塊A 、區塊B ）並有
      接受相當的專業復健治療，因此依臺大醫院歷次就本案之
      鑑定，應認為該期間密集治療之合理性及必要性有爭議空
      間。
    (5)原告陳稱：臺大醫院99年9 月28日函認其現仍伴隨脂肪水
      腫現象，而該因乳癌手術所引發之併發症至原告於99年9
      月7 日接受台大醫院鑑定時仍屬存在。則在此之前，所為
      之復健治療，當屬必要云云，惟該函僅得說明自鑑定之日
      起，原告視反應持續治療4 到6 個月尚屬合理，並非證明
      本案所爭執97年8 月8 日至99年1 月28日之密集治療兵合
      理及必要性，原告逕以現狀反推之邏輯並不可採。
  ４、保險制度最大之功能在於將個人於生活中因遭遇各種人身
      危險、財產危險及對他人之責任危險所產生之損失，分攤
      消化於共同團體，是任何一個保險皆以一共同團體之存在
      為先決條件，此團體乃由各個因某種危險事故發生而將遭
      受損失之人所組成，故基於保險是一共同團體之概念，面
      對保險契約所生之權利糾葛時，應立於整個危險共同團體
      之利益觀點，不能僅從契約當事人之角度思考，若過於寬
      認保險事故之發生，使保險金之給付過於浮濫，最終將致
      侵害整個危險共同團體成員之利益，使保險制度產生質變
      ，有違保險制度之本旨。故系爭保險金理賠爭議仍應考量
      原告在其淋巴水腫發作時間逾2 年後，97年6 月開始持續
      「密集356 次」治療之合理性及必要性。
  ５、被告就原告左臂淋巴水腫發作後之保險金賠付情形：
      原告就97年6月9日至同年9月30日約3個月之密集治療申請
      給付之金額計273,000 元，惟此時離淋巴水腫發作時間（
      95年7 月）已逾2 年，在維護全體保戶的權益且醫療效果
      已改善有限前提下，經與原告協調折衷處理，達成該次申
      請每份契約依6 萬元處理，3 張保單計18萬元。
（三）並聲明：
  １、原告之訴駁回。
  ２、如受不利判決，願供擔保請准宣告免假執行。
三、兩造經法官試行整理並簡化爭點，結果如下：
（一）不爭執事項：（本院採為判決基礎）
  １、原告前為被告之區經理，於87年4 月14日以要保人兼被保
      險人身分，向被告公司投保系爭保險，另被告為原告投保
      團體保險A 、團體保險B 此2 份團體保險，其中團體保險
      A部分原告已於98年8 月退保。
  ２、系爭保險附約第2 條第4 、5 項、第9 條及16條約定有被
      保險人罹患癌症之定義及保險金給付額1200元之約定。團
      體保險A 、團體保險B 則分別約定被保險人防癌門診之保
      險金給付額各為1000元（團體保險A ）及2000元（團體保
      險B）。
  ３、原告於92年3 月26日經醫師診斷左側乳房罹患乳癌並有淋
      巴轉移之跡象，並於同年4 月4 日進行保存性乳房根除手
      術，其後進行12次化學治療及34次放射線治療。95年7 月
      25日原告因左手臂腫脹且硬塊，前往澄清醫院就醫，經診
      斷為淋巴水腫，且為乳癌之併發症，並於95年8 月17日起
      進行左手臂淋巴水腫之復健治療迄今。
  ４、兩造曾就原告之左手淋巴水腫是否為保險契約約定之癌症
      所引起之併發症，向財團法人保險事業發展中心申請調處
      ，經該機構認定原告前揭復健治療與其乳癌手術、化學治
      療、放射治療間具有因果關係，而屬於前揭乳癌治療之整
      體療程之一部分，兩造於98年11月26日在該機構成立調處
      ，其調處結果為：(1)本案建議被告公司宜將原告乳癌手術
      治療後之淋巴水腫認屬「癌症為直接原因或癌症引起之併
      發症所須接受之手術」範圍；(2)按系爭保險附約約定「以
      癌症為直接原因或癌症所引起的併發症，未住院而接受門
      診治療時，為每一投保單位本公司按實際門診次數乘以每
      次新台幣一千二百元給付癌症門診醫療保險金。」，故建
      議其給付之方式應按門診次數作為給付標準。
  ５、被告於98年12月15日函覆原告同意財團法人保險事業發展
      中心上揭調處結果，惟表示「實際門診」次數之計算，係
      以實際掛號並經醫師於醫院或診所等設有出入口及關閉裝
      置之場所進行診療、治療或用藥等程序後計之。
  ６、依系爭保險附約及團體保險A 、團體保險B 約定，原告於
      98年8 月以前每次復健得請求之保險金為4200元（系爭保
      險：1200元、另2 團體保險分別為1000、2000元）；98年
      8 月原告退保團體保險A ，故其每次復健得請求之保險金
      為3200元。
  ７、原告分別於97年8 月8 月至98年1 月20日在財團法人彰化
      基督教醫院進行診療與復健；另97年10月1 日至97年12月
      31 日 、98年1 月12日至98年3 月30日、98年4 月1 日至
      98年7 月31日、98年8 月3日 至99年1 月28日則於清泉醫
      院進行復健治療。原告據系前揭保險契約約定向被告請求
      上述治療期間之保險金給付，被告公司均未依原告主張之
      金額為給付，而僅部分給付（詳如前述貳、一、（四）２
      所載）。
  ８、原告主張保險金遲付之利率為10％，如被告公司確有遲延
      給付保險金，其金額、利息起算日如原告之主張（詳如前
      述貳、一、（四）２所載）。
（二）本件爭執事項：
  １、本件保險契約約定條款之爭議為原告「實際門診」定義為
      何？本件原告實際門診次數若干？
    (1)首次治療日起至次月底前之治療如在6 次治療次數內，是
      否即屬同一療程之診療服務，而僅得登錄可累計就醫序號
      之就醫類別1 次？
    (2)本件「實際門診」之解釋可否援引全民健康保險醫療辦法
      第11條規定內容為其解釋依據？
  ２、原告所進行之復健診療是否過於連續密集而無合理性及必
      要性？
四、本院之判斷：
（一）前揭三、（一）所載兩造不爭執之事實，另有系爭保險之
      人身保險單、系爭保險附約、團體保險證、行政院國軍退
      除役官兵輔導委員會台中榮民總醫院診斷證明書、財團法
      人彰化基督教醫院診斷書、清泉醫院診斷證明書、財團法
      人佛教慈濟綜合醫院、理賠申請書、保險事業發展中心保
      險申訴調處委員會調處結果報告書、保險事業發展中心函
      、被告函、簡易行文表、宏泰人壽團體防癌健康保險保單
      條款、原告病歷資料等附卷可稽，堪信為真實。
（二）依系爭保險附約第9 條約定：「被保險人於本附約保險責
      任開始後，經醫院診斷確定罹患癌症，並以癌症為直接原
      因或癌症所引起的併發症，未住院而接受門診醫療時，每
      一投保單位本公司按實際門診次數乘以每次新台幣一千二
      百元給付『癌症門診醫療保險金』。」。兩造對於該約款
      「實際門診」之定義生有爭執，原告主張：每次復健治療
      療程均應計入等語；被告抗辯稱：應依全民健康保險醫療
      辦法第11條規定，僅依就醫序號次數計算云云。經查：
  １、兩造所簽立之系爭保險、系爭保險附約、團體保險A 、團
      體保險B 及宏泰人壽團體防癌健康保險保單條款均未就「
      實際門診」加以定義，有該等文件在卷可憑。按保險契約
      之解釋，應探求契約當事人之真意，不得拘泥於所用之文
      字；如有疑義時，以作有利於被保險人之解釋為原則。保
      險法第54條第2 項定有明文，此亦為系爭保險附約第1 條
      第3 項約款：「前開各種構成本附約的文件，其解釋應探
      求契約當事人之真意，不得拘泥於所用之文字，如有疑義
      時，以最有利於要保人、被保險人或受益人者為準。」所
      明載。由於兩造對於「實際門診」之定義各執己見，又均
      未能提出任何證據佐證自己之主張方合於契約當事人之真
      意，足見系爭保險附約第9 條有關「實際門診」一詞究應
      如何定義，顯然有疑義，依保險法第54條第2 項之規定及
      系爭保險附約第1 條第3 項之約定，自應作有利於被保險
      人即原告之解釋。
  ２、按全民健康保險醫療辦法第26條規定：「醫院門診得提供
      下列服務項目：．．．五、一般治療處置、放射線治療、
      復健治療、精神科治療、牙科治療處置。」，可知復健治
      療係屬「門診」得提供之服務項目。另觀諸原告起訴狀證
      8 所附之財團法人彰化基督教醫院診斷書（本院卷第46頁
      ），可知原告於97年8 月8 日至98年1 月20日間在該醫院
      所進行之診療與復健共18次，其中5 次係「『門診』追蹤
      治療」，其餘13次係「『門診』復健治療」，足見該醫院
      亦認定原告所主張之此部分18次診療均屬「門診」性質。
      再者，經本院檢送原告本件主張給付保險金之行政院國軍
      退除役官兵輔導委員會台中榮民總醫院診斷證明書、財團
      法人彰化基督教醫院診斷書、清泉醫院診斷證明書（即本
      院卷第46、49、51、53、55頁），函詢行政院衛生署中央
      健康保險局各該診斷證明書（或診斷書）所記載之「門診
      復健治療」、「復健治療」是否屬全民健康保險制度下之
      「門診醫療」，該局於99年12月13日以健保中字第099403
      5565號函覆稱：「依全民健康保險醫療辦法第26、28、29
      規定（略以），復健治療係屬於門診、急性或慢性住院得
      提供之服務項目。另同辦法第11、12條規定，西醫復健治
      療係屬門診同一療程項目，以6 次以內治療為限．．．」
      等語（本院卷第239 頁）。準此，原告主張：復健治療之
      同一療程內第2 次以後之診療，亦屬「門診」治療等語，
      洵屬有據。
  ３、全民健康保險醫療辦法第11條第1 、2 項、第3 項第2 款
      雖規定：「保險醫事服務機構於提供門診、急診或住院之
      診療服務或補驗保險憑證時，應於保險憑證登錄就醫紀錄
      及可累計就醫序號之就醫類別一次後發還。前項診療服務
      屬同一療程者，應僅登錄可累計就醫序號之就醫類別一次
      ，如為同一醫師併行其他診治，亦不得再重複登錄。前項
      同一療程，係指下列診療項目，自首次治療日起至次月底
      前，施行之連續治療療程：．．．二、西醫復健治療、皮
      症照光治療、簡單傷口連續二日內之換藥、三日內同一針
      劑之注射、牙結石清除、牙體復形、拔牙治療、術後拆線
      、尿失禁電刺激治療、骨盆肌肉生理回饋訓練、中醫針灸
      、傷科及脫臼整復同一診斷需連續治療者及其他經保險人
      指定之診療項目，且以六次以內治療為限。」被告並據以
      抗辯稱：系爭保險附約第9 條所約定之「實際門診」係指
      可累計就醫序號之就醫類別1 次而言云云。但：
    (1)從文義上觀之，系爭保險附約第9 條所約定之「實際門診
      」與全民健康保險醫療辦法第11條所規定之「可累計就醫
      序號之就醫類別一次」明顯不同。
    (2)又全民健康保險醫療辦法係在規範全民健康保險保險對象
      之就醫程序及保險醫事服務機構所提供之診療服務（該辦
      法第2 條定有明文），參以全民健康保險為強制性之社會
      保險，攸關全體國民之福祉至鉅，故對於因保險所生之權
      利義務應有明確之規範，並有法律保留原則之適用，與商
      業保險之內容主要由當事人以契約訂定者有別（參司法院
      大法官會議釋字第524 號解釋及解釋理由），且全民健康
      保險宥於制度及經費問題，必須以有限之醫療資源，提供
      全民最有效之保險給付，在制度設計、給付條件、收費使
      用等項，均與商業醫療保險迥異，二者無法同等看待。
    (3)系爭保險、團體保險A 、團體保險B 、系爭保險附約均係
      被告依大數法則計算風險後，而推出之任意性醫療保險。
      衡諸一般經驗事實，被告向不特定人招攬該等保險時，即
      以現行全民健康保險給付之標準，尚不足完全保障被保險
      人因未來發生疾病或傷害所受醫療照護費用之損害，故應
      附加投保該等保險，以預先分散風險作為號召，此亦為要
      保人額外投保該等保險之用意。因此，被告辯稱：系爭保
      險附約第9 條關於「實際門診」之約定，應依全民健康保
      險醫療辦法第11條規定核計云云，顯非可取。蓋若如此，
      系爭保險附約對於原告之保障有限，應非原告當初投保之
      目的。
    (4)另依前述，屬於同一療程之復健治療，不論係第1 次或第
      2 至6 次之復健治療，均屬「門診」同一療程項目，若依
      被告所辯，以全民健康保險醫療辦法第11條之就醫紀錄登
      錄規定計算原告「實際門診」次數，顯然不利於原告，如
      此解釋，又與前揭保險法第54條第2 項規定及系爭保險附
      約第1 條第3 項約定相悖。況且，並非所有診療項目均適
      用全民健康保險醫療辦法第11條之規定，如就要保人進行
      復健之「實際門診」認定方式有別於一般「門診」之定義
      ，被告理應將之列入系爭保險附約內容，以杜爭議，而非
      透過片面解釋，否定原告之請求。
    (5)此外，被告又未能就系爭保險附約第9 條所約定之「實際
      門診」應依全民健康保險醫療辦法第11條規定定義，提出
      任何具體之依憑或正當合理之說明。據上，被告此部分之
      抗辯自難憑採。
  ４、綜上所陳，原告主張：其於97年8 月8 月至98年1 月20日
      在財團法人彰化基督教醫院進行診療與復健共計18次；另
      於97年10月1 日至97年12月31日在清泉醫院進行復健治療
      共59次，復於98年1 月12日至98年3 月30日在清泉醫院進
      行復健治療共計38次，再於98年4 月1 日至98年7 月31日
      在清泉醫院進行復健治療共計71次，之後於98年8 月3 日
      至99年1 月28日在清泉醫院進行復健治療共計110 次（詳
      如前述貳、一、（四）２所載），均屬系爭保險附約第9
      條所約定「實際門診」次數等語，堪予採認。
（三）被告雖又抗辯稱：原告於持續進行復健2 年後，仍於97年
      6 月至99年1 月進行361 次連續而密集之診療，顯無必要
      云云。但查：
  １、原告於97年8 月8 月至98年1 月20日在財團法人彰化基督
      教醫院進行診療與復健共計18次是否有其必要性一節，經
      本院函詢該醫院結果，該醫院於99年7 月5 日以九十九彰
      基醫事字第099070023 號函覆稱：「依臨床判斷，淋巴水
      腫多為癌症後遺症，發生於癌症術後數週至數年後均有可
      能，故張君接受該手法治療確有其需要性及必要性」等語
      （本院卷第179 頁），且本件另囑託臺大醫院鑑定結果，
      亦謂：「張女士於財團法人彰化基督教醫院所接受的治療
      仍屬合理」等情，有臺大醫院99年7 月23日校附醫秘字第
      0990005456號函附卷可稽（本院卷第187 頁）。被告質疑
      原告此期間在財團法人彰化基督教醫院進行復健治療之必
      要性，委不可採。
  ２、又原告於97年10月1 日至97年12月31日、98年1 月12日至
      98年3 月30日、98年4 月1 日至98年7 月31日、98年8 月
      3 日至99年1 月28日在清泉醫院進行復健治療之必要性部
      分，經本院函詢該醫院結果，該醫院回覆稱：「（問：是
      否須如現行門診之次數，連續而密集治療？）此患者為乳
      癌、手術後、併嚴重淋巴水腫，長期靜脈及淋巴回流不良
      ，易造成細菌感染，蜂窩性組組炎等併發症。此病患曾轉
      介至彰化基督教醫院廖淑芬醫師（專精淋巴水腫）但並無
      明顯改善。」、「（問：又該治療病情有無其合理性及必
      要性？）此病患在本院之治療，目前主要是避免併發症，
      如蜂窩性組織炎至於治療頻率，端看病患主訴每天都須要
      做按摩及淋巴引流運動以避免感染，至於在家自己做或至
      醫院做治療，由病患自行決擇醫療上只能建議慢慢增加在
      家治療之比率。」、「本病患張美芬屬淋巴切除後淋巴水
      腫，在家自行按摩須家屬協助，因範圍太大，自己不易施
      力。」、「．．．醫院治療當然比居家治療有效，病患也
      一兩年無感染情形發生。但因屬長期慢性疾病，還是建議
      病患逐漸減少至醫院治療之頻率。」等語（本院卷第115
      、175 頁）。另經送請臺大醫院鑑定結果，認：「．．．
      (五)、１、張女士在清泉醫院或彰化基督教醫院單一醫院所
      進行的復健治療，頻率已足夠，不需重複到不同醫療院所
      看診治療。．．．(六)總結：淋巴水腫發作的前半年應積極
      治療，張女士接受的復健治療頻率相當密集，在醫療上有
      其合理性與必要性。然而積極治療半年之後，狀況沒有改
      善，疑似對治療反應不佳，故淋巴水腫發作半年之後的密
      集治療，其合理性及必要性有爭議空間。除非患者的乳癌
      持續進展惡化、皮膚關節病變嚴重以致功能受損、或一再
      復發淋巴水腫的併發症（如蜂窩性組織），否則可考慮逐
      漸減低門診復健的頻率，將治療內容逐漸改為維持性的居
      家復健活動。」等情，有臺大醫院99年7 月16日校附醫秘
      字第0990902384號函附卷可稽（本院卷第183-184 頁）。
      依上可知，清泉醫院與臺大醫院對於原告在清泉醫院頻繁
      進行之復健治療是否具必要性及合理性，意見並非全然一
      致，惟臺大醫院就原告於淋巴水腫發作半年之後之密集復
      健，亦未明白指出「合理性及必要性有爭議空間」之具體
      內容，更未直言原告於淋巴水腫發作半年之後之密集復健
      全無必要或皆不合理，自難遽認原告於該期間之密集復健
      治療，全然無據。另再細繹兩造間所簽立之系爭保險、系
      爭保險附約、團體保險A 、團體保險B 及宏泰人壽團體防
      癌健康保險保單條款，可知兩造間亦未就系爭保險附約第
      9 條所約定之「門診醫療」應具備如何之合理性及必要性
      要件，為任何具體之約定，僅單純約定「經醫院診斷確定
      罹患癌症，並以癌症為直接原因或癌症所引起的併發症，
      未住院而接受門診醫療時」，則被告既未提出任何積極證
      據證明清泉醫院實際為原告診療之復健醫師有何違反醫學
      常規之情事，自應尊重實際診療醫師所為之專業診斷。是
      以本院審酌原告於97年10月1 日至99年1 月28日在清泉醫
      院所進行之復健治療次數雖然頻繁，但均係經清泉醫院復
      健醫師之專業判斷，且行政院衛生署中央健康保險局對於
      原告於上開期間在清泉醫院之復健治療亦未為任何指正（
      此可參該局99年12月13日健保中字第0994035565號函中，
      一一臚列原告本件請求之各次復健治療同一療程之第1次
      日期，並未就適法性表示任何意見），認原告主張：其於
      上開期間內在清泉醫院所進行之復健治療，符合系爭保險
      附約第9 條之理賠要件等語，即有所據，堪予採之；被告
      全盤否認原告於上開期間內在清泉醫院進行復健治療之必
      要性，拒絕理賠，尚乏依憑，要無足取。
（四）綜上所述，原告依系爭保險、團體保險A 、團體保險B 、
      系爭保險附約第9 條、第16條約定，請求被告給付：原
      告於97年8 月8 日至98年1 月20日在財團法人彰化基督教
      醫院所進行之診療與復健共18次中被告尚未給付之13次金
      額合計54,600元及自98年2 月6 日起至清償日止，按年息
      10％計算之利息；另於97年10月1日 至同年12月31日在
      清泉醫院所進行之復健治療共59次中被告尚未給付之48次
      金額合計為201,600 元，及自98年2 月5 日起至清償日止
      ，按年息10％計算之利息；復於98年1 月12日至同年3
      月30日在清泉醫院所進行之復健治療38次中被告尚未給付
      之32次金額合計為134,400 元及自98年5 月3 日起至清償
      日止，按年息10％計算之利息；又於98年4 月1 日至同
      年7 月31日在清泉醫院所進行之復健治療71次中被告尚未
      給付之58次金額合計為24 3, 600 元及自98年9 月24日起
      至清償日止，按年息10％計算之利息；再於98年8 月3
      日至99年1 月28日在清泉醫院所進行之復健治療110 次中
      被告尚未給付之92次金額合計為294,400 元及應自99年3
      月18日起至清償日止，按年息10％計算之利息（亦即被告
      應給付原告928,600 元，其中54,600元自98年2 月6 日起
      至清償日止；其中201,60 0元自98年2 月5 日起至清償日
      止；其中134,400 元自98年5 月3 日起至清償日止；其中
      243,600 元自98年9 月24日起至清償日止；其中294,400
      元自99年3 月18日起至清償日止，均加計年息百分之10之
      利息），為有理由，應予准許。
五、本件判決之基礎已臻明確，原告及被告其餘之攻擊防禦方法
    及舉證，核與判決無影響，毋庸一一論列，併此敘明。
六、兩造均陳明願供擔保，聲請宣告假執行及免為假執行，核無
    不合，爰分別酌定相當擔保金額准許之。
七、結論：原告之訴為有理由，依民事訴訟法第78條、第390 條
    第2 項、第392 條第2 項，判決如主文。
中    華    民    國   100    年    1     月    31    日
                  民事第一庭    法  官  莊嘉蕙
正本係照原本作成。
如對本判決上訴，須於判決送達後20日內向本院提出上訴狀（須
附繕本）。如委任律師提起上訴者，應一併繳納上訴審裁判費。
中    華    民    國   100    年    1     月    31    日
                                書記官  吳詩琳